ANDRES FELIPE

CONTACTO

tel: +57 314 209 9202

andresfelipedesarrollador@gmail.com

https://github.com/andresfelipe3112 /portafolioAndresArg

SOBRE MÍ

Soy desarrollador web en la ciudad de Buenos Aires. Me desempeñé en la industria digital por más de 4 años como optimizador de campañas de Google Ads y Facebook Ads, desde ese momento quise profundizar mis conocimientos en programación y consolide mis estudios. Tengo buenas habilidades comunicativas y de liderazgo.

EDUCACIÓN

BOOTCAMP DEVELOPER FULL STACK

2021 - 2022 | Node.js - TypeScript - Python - Express - Sql - MongoDB

BOOTCAMP DEVELOPER FRONT-END

2020-2021 Html - Css - JavaScript - ES6- React.js - Redux - Testing - GetApi | - React Native

ANALISTA DE SISTEMAS

(1 año y medio) 2016-2017 | Lógica y Bases de Programación Matemáticas y estadística Google Ads y Facebook Ads

EXPERIENCIA

Google S.A Buenos Aires (2019 - 2020) Optimizador de Paginas (SEO) con React.js

 Trabajé en Google ADS en las oficinas de Buenos Aires asesorando un promedio de 30 empresas por día, optimizando sus campañas, mejorando aspectos básicos como su página web creada con React.js, presupuestos y aplicando SEO para una búsqueda inteligente

ATENTO S.A Buenos Aires (2017 - 2019) Optimizador de campañas y presupuesto en Google Ads

 Optimizador de campañas, asesorando a más de 1000 clientes en toda América Latina en el algoritmo de ventas por conversión.

HABILIDADES FRONT-END

- -HTML
- -JavaScript
- -TypeScript
- -CSS
- -SASS
- -React.js
- -Redux
- -JQuery
- -ECMAScript6
- -Testing / Node.js
- -React Native

Adobe Photoshop

Adobe Ilustrator

Adobe Effects